臺灣高等法院高雄分院刑事判決　　　 100年度上訴字第1437號
上　訴　人　臺灣高雄地方法院檢察署檢察官
上　訴　人
即　被　告　巫展浤
指定辯護人 公設辯護人 孫妙岑
上列上訴人因被告偽造有價證券等案件，不服臺灣高雄地方法院
100 年度訴字第401 號中華民國100年7月19日第一審判決（起訴
案號：臺灣高雄地方法院檢察署99年度偵字第33521 號），提起
上訴，本院判決如下：
     主  文
原判決撤銷。
巫展浤犯偽造私文書罪，處有期徒刑壹年，如附表一「應沒收之
物欄」所示之物，均沒收。又犯偽造有價證券罪，處有期徒刑壹
年捌月；如附表二所示「應沒收之物欄」所示之物，均沒收。應
執行有期徒刑貳年；附表一、二所示「應沒收之物欄」內所示之
物，均沒收。
     事  實
一、巫展浤因債信欠佳，遂借用當時女友蔡宜珊之名義，於民國
    96年2 月及7 月間先後購入7887-KR 號（簡稱；Ａ車）、86
    67 -DA號（簡稱：Ｂ車）自用小客車供己使用。嗣因需款孔
    亟，乃思以前述車輛作為擔保，向設於高雄市鼓山區○○○
    路12號「廣隆汽車行」之實際負責人宋雲連借用款項週轉，
    並分別：
(一)、於97年7 月31日，持前述Ａ車行車執照前去「廣隆汽車行」
    ，向宋雲連借款新臺幣（下同）50萬元。詎巫展浤、宋雲連
    雖均知巫展浤未獲蔡宜珊同意及授權，然因宋雲連以附表一
    所示文件亦須有蔡宜珊簽名為貸款條件，巫展浤竟因宋雲連
    之教唆，而基於偽造私文書犯意，於車行內當場在宋雲連所
    提出之制式之空白本票、切結書、讓渡書、買賣合約書上，
    除填入自己之姓名、身分證字號、住址等資料，而簽發如附
    表一之１所示之本票（發票人巫展浤、發票日為97年7 月31
    日、票面金額50萬元）及附表一之２、３、４所示切結書、
    讓渡書、買賣合約書外。同時亦在該紙本票背面偽造蔡宜珊
    之簽名及指印各一枚；暨在切結書上、讓渡書、買賣合約書
    上偽造蔡宜珊之簽名及指印（偽造之署押枚數，詳如附表一
    所示）。用以表明蔡宜珊願任該紙本票背書人承擔清償票款
    責任之意思；及與巫展浤共同簽立而為上開切結書、讓渡書
    、買賣合約之立約人，承諾巫展浤未依約還款時，願負任宋
    雲連以渠等名義出售Ａ車及承擔各該合約責任之意思，而偽
    造附表一之１至４所示之蔡宜珊私文書，足生損害於蔡宜珊
    （宋雲連所涉教唆罪責，經原審判決敘明應另行偵辦）。
(二)、於97年9 月9 日，持前述Ｂ車之行車執照前去「廣隆汽車行
    」，向宋雲連借款50萬元。詎巫展浤、宋雲連雖均知巫展浤
    未獲蔡宜珊同意及授權，然因宋雲連仍以附表二所示文件及
    本票亦須有蔡宜珊簽名為貸款條件，巫展浤竟因宋雲連之教
    唆，而基於偽造本票及私文書之犯意，於車行內當場在宋雲
    連所提出之制式之空白本票、切結書、讓渡書、買賣合約書
    上，除填入自己之姓名、身分證字號、住址等資料，而簽發
    如附表二之１所示之本票（發票人巫展浤、發票日為97年9
    月9 日、票面金額50萬元）及附表一之２、３、４所示切結
    書、讓渡書、買賣合約書外。同時亦在該紙本票之發票人欄
    偽造蔡宜珊之簽名及指印各一枚；暨在切結書上、讓渡書、
    買賣合約書上偽造蔡宜珊之簽名及指印（偽造之署押枚數，
    詳如附表二所示）。用以表明蔡宜珊願任該紙本票之共同發
    票人承擔給付票款責任之意思；及與巫展浤共同簽立而為上
    開切結書、讓渡書、買賣合約之立約人，承諾巫展浤未依約
    還款時，願負任宋雲連以渠等名義出售Ｂ車及承擔各該合約
    責任之意思。而偽造附表二之１所示之蔡宜珊私本票，及偽
    造附表二之２至４所示之蔡宜珊私文書（宋雲連所涉教唆罪
    責，經原審判決敘明應另行偵辦）。
二、案經臺灣高雄地方法院檢察署檢察官偵查起訴。
     理  由
壹、證據能力：
    被告以外之人於偵查中向檢察官所為陳述，除顯有不可信之
    情況者外，得為證據，刑事訴訟法第159 條之1 第2 項定有
    明文。查證人宋雲連、蔡宜珊於檢察官偵查時所為陳述，業
    於供前具結，有證人結文附卷可稽，又無不可信之情形，檢
    察官、辯護人及被告並捨棄對質詰問（本院卷50、53、54頁
    ），則各該證人偵查中之證述自有證據能力。
貳、實體部分：
一、訊據上訴人即被告巫展浤於本院審理時雖未到庭，惟上開事
    實，除附表一之4 及附表二之4 所示2 紙「汽車買賣合約書
    」外，業據被告巫展浤於原審審理及本院準備程序時坦承不
    諱，核與證人蔡宜珊證述之情節相符。又證人宋雲連亦證稱
    ：97年7 月31日、同年9 月9 日被告到車行時確由其接洽，
    附表一、二所示各該本票及文書，確係其在車行內提供制式
    之空白文件予被告填寫簽立後，再交還予其收受；過程中其
    確未見到蔡宜珊無訛。復有附表一、二所示本票及文書影本
    、高雄市警察局100 年5 月20日高市警肅字1000039054 號
    函檢送之Ａ、Ｂ車相關資料（原審二卷68至70頁）、臺北市
    監理處100 年5 月18日北市監北字00000000000 號函檢送之
    Ａ車過戶登記車籍資料（原審二卷62至66頁）、交通部公路
    總局臺中區監理所100 年5 月18日中監車字1000018723號函
    檢送之Ｂ車車籍及汽車新領牌照登記書、車輛買賣讓渡書（
    原審二卷58至61頁）在卷可稽。又附表二編號1 所示本票「
    發票人欄」內蔡宜珊署名上指印之指紋，經調查局鑑定結果
    ，確與蔡宜珊之真正指紋不同，亦有該局99年7 月5 日調科
    貳字00000000000 號鑑定書暨蔡宜珊指紋卡在卷可稽（北簡
    影卷42至44頁）。至於告訴人即證人宋雲連雖另稱：其是向
    被告購買Ａ、Ｂ兩車；並否認其有教唆及知悉被告在附表一
    、二所示本票與文書上偽造蔡宜珊署押云云，惟均無足採（
    詳如後述）。是以被告之自白確與事實相符，事證明確，被
    告犯行堪予認定。
二、其次，告訴人宋雲連雖迭稱向被告購買Ａ、Ｂ兩車，並於原
    審時提出切結書、讓渡書影本（原審二卷49至52頁）及於本
    院時提出「汽車買賣合約書」各2 紙為證（本院卷66、67頁
    ）。然：
(一)、被告係先後以Ａ、Ｂ兩車為擔保，為宋雲連借款各50萬元，
    業據宋雲連於偵查時證述在卷（偵卷30頁）。原審時，宋雲
    連亦證稱：「（你給他的錢，算是借他的？）他說他要借，
    我說你要把車子牽來」等語；及稱：先後二次各借款50萬元
    無訛（原審二卷33、34、35、39頁）。又當時Ａ、Ｂ車均有
    積欠銀行貸款，而扣除貸款後各約剩50萬元價值，業據宋雲
    連陳明在卷（原審二卷39頁），亦即Ａ、Ｂ兩車扣除車貸後
    均仍有殘值，因此若告訴人是向被告買車，則豈有再由賣方
    （即被告）開立本票予買方（告訴人）之理。再佐以97年7
    月31日、同年9 月9 日簽立切結書、讓渡書、買賣契約後，
    Ａ、Ｂ兩車均未實際過戶予宋雲連，此亦已與通常汽車買賣
    之情形迵異。宋雲連又稱：貸款還不出來，車子就給我，我
    來還。但車主也可以還清，當初說是車主要去清貸款，所以
    兩台車子被告都牽走；車子有貸款，被告說他要清償等語（
    原審二卷36頁）。故實際上雙方應係借款，惟於借款同時預
    立買賣契約，俾便萬一未清償時，業者即可輕易憑預立之買
    賣合約辦理過戶抵償，至為灼然。
(二)、又卷附之2 紙汽車買賣合約書，告訴人宋雲連雖於本院時才
    提出，惟原審審理時，宋雲連即證稱借款同時亦有簽立買賣
    契約書。就此，在場之被告亦未爭執。況且，買賣合約書、
    切結書、讓渡書之內容、車號、日期實相呼應而無矛盾；且
    買賣合約書上之「蔡宜珊」及「台北市○○區○○街114 號
    2 樓；高雄市○○區○○里○○路150 號」（即地址）等字
    跡，亦已被告自承係其所填寫偽造之切結書、讓渡書相同。
    故卷附之2 紙汽車買賣合約書，應係分別於97年7 月31日、
    97年9 月9 日借款時，與其他本票、切結書、讓渡書同時由
    被告所簽立及偽造蔡宜珊之署押後，一併交予宋雲連保管無
    訛。
三、又告訴人宋雲連雖曾以證人身分具結證稱：這2 張本票都是
    被告自己帶來車行的，被告在借錢當場簽這2 張本票，但簽
    完後，他跟我說蔡宜珊在外面，要去給蔡宜珊簽名，拿還二
    張本票出去後，簽完名之後，再拿回來給我；我收本票時，
    不知道本票上之蔡宜珊署名是偽造的，是法院鑑定後才知道
    。被告女友沒在現場，都在外面，被告說不方便進來，被告
    是到車行外面簽等語（偵卷30頁、原審二卷34、37頁）；被
    告於偵查中亦曾辯稱：事前有得到蔡女同意等語（偵卷25頁
    ）。然：
(一)、Ａ、Ｂ車扣除銀行車貸後，仍各值約50萬元。又借款時被告
    係將車留於車行未當場將車開回，亦據宋雲連及被告一致陳
    明在卷（原審二卷38頁）；借款同時更一併簽立切結書、讓
    渡書、買賣合約書，俾便於未如期還款時宋雲連處分該車（
    如前述），就系爭借款即被告顯已提供充分擔保。而再簽立
    本票，對債務人即被告並無任何益處，為此被告殊無再主動
    要求開立本票之必要與可能。況且，系爭2 紙本票係宋雲連
    當場提供及交付空白之本票予被告，要求被告填寫，業據被
    告陳明，及宋雲連於原審時證述在卷（原審二卷39頁、偵卷
    24 頁 ）。又原審審理時，宋雲連亦證稱：因為車子有貸款
    沒繳清，所以要簽本票作保證（原審二卷35頁）、因為車子
    有貸款，所以要叫他簽本票等語（原審二卷39頁）。因此，
    被告係應宋雲連要求，才會使用宋雲連所交付之空白本票，
    簽立系爭2 紙本票，至為灼然。
(二)、宋雲連雖稱：被告在車行內簽完本票後，藉詞蔡宜珊在外面
    並拿本票外出，數分鐘後再折回店內將本票交其收受等語。
    然系爭2 紙本票係被告在車行內，當場書立並偽造蔡宜珊署
    押後交還宋雲連，過程中亦未打電話徵得蔡女同意等情，業
    據被告自承在卷（偵卷24、25頁）。況再佐以切結書、讓渡
    書、買賣合約書上被告與蔡宜珊之電話、住址、身分證字號
    等字體，不僅阿拉伯數字部分極度異同，諸如「市」、「區
    」、「號」、「路」等國字更趨一致，常人觀之應會認係出
    於同一人所書寫，因此足見被告於書立各該文件及本票時，
    並無意欺騙宋雲連。進而衡諸常情，被告自無特意向告訴人
    佯稱蔡宜珊在外，而將文件及本票攜離車行後再旋即入內之
    必要與可能。
(三)、又蔡宜珊並未概括授權被告以其名義簽立附表一、二所示本
    票與文書，業據被告自承在卷。核與證人蔡宜珊於偵查中結
    證稱：我沒有授權或同意在本票等文件簽名，我事先不知被
    告向宋雲連借錢，事後也沒跟我說，後來告訴人打給我，我
    才打給被告，當時我與被告感情已不好了，我問被告為何沒
    還錢等語相符（偵卷43頁）。衡諸Ａ、Ｂ車實際上是被告出
    資購買及使用，是否以該兩輛汽車為借款之擔保，對蔡宜珊
    影響雖不大。但若於借款同時，又以蔡宜珊名義簽發本票及
    擔任借款、買賣等契約之當事人。則依法蔡宜珊將背負相關
    履約、清償債務、兌現票款、債務不履行時之遲延與損害賠
    償責任等額外之法律義務，影響蔡宜珊甚鉅。為此，不論蔡
    宜珊是否知悉被告將南下借款，均難遽認蔡宜珊曾概括授權
    被告得任意以其名義簽發本票及相關契約。
(四)、縱認蔡宜珊事先知悉被告巫展浤要南下以登記在其名下之Ａ
    、Ｂ兩車借款。然以車借款未必要書立本票，更未必要同時
    簽立讓渡書、切結書、買賣合約書。附表一、二所示之本票
    與文件，係借款時由宋雲連在車行內當場交付空白制式之本
    票與文件予被告填寫，既經宋雲連陳明在卷（原審二卷38頁
    ）；被告巫展浤又稱：事先不知道要簽那麼多文件，也不知
    要簽本票（偵卷25頁），則顯然被告事先並不知道相關之借
    款條件及應簽立何種文書。況且，借款時蔡宜珊在未陪同被
    告進入車行，亦據被告、蔡宜珊、宋雲連陳明在卷。蔡宜珊
    自無從事先預知宋雲連會當場提供及要求被告書立附表一、
    二所示之本票與文件。尤其，原審二卷49至52頁之切結書、
    讓渡書、買賣合約書上，均無蔡宜珊之印文，蔡宜珊顯未交
    付印章予被告，益見被告與蔡宜珊事先均不知借款時，告訴
    人會要求以蔡宜珊之名義書立相關文件及本票。衡情，蔡宜
    珊實不可能明示同意被告以其名義簽立本票等文件。
(五)、又貸與人既知另覓借款人以外之人作為借款擔保票據之背書
    人或共同發票人，俾增加日後順利取回貸款之機會，則在一
    般借貸情況下，貸與人實斷無在未確認該第三人是否具有承
    擔票據債務真意前，即率與放貸之理。宋雲連既未親見蔡宜
    珊在場，又無蔡宜珊之授權書；而附表一、二所示本票及文
    書之字跡又顯可疑為同一人所書寫。則各該文件上既有蔡宜
    珊之完整住址及行動電話門號，而得輕易與蔡宜珊進行聯繫
    。設若宋雲連未教唆被告偽造蔡宜珊署押，則宋雲連豈有未
    與蔡宜珊確認求證，即倉卒趕在被告表明借款當日即行放貸
    之必要與可能。
(六)、稽諸前揭各情，宋雲連先後所證稱：本票係被告自行帶來車
    行，被告將本票拿至車行外填寫，不知被告偽造蔡宜珊署押
    等證詞，明顯不實。被告所稱：受宋雲連教唆，始起意於附
    表一、二所示本票及文書上偽造蔡宜珊署押之自白，應堪採
    信。又被告在附表一、二所示本票及文書上偽造蔡宜珊署名
    並捺按指印，致蔡宜珊嗣蒙受遭追索票款及擔負相關契約責
    任之風險足生損害於蔡宜珊，甚為灼然。
四、原審以事證明確，固非無見，惟因告訴人於原審時並未提出
    附表一之4 及附表二之4 所示2 紙「汽車買賣合約書」，致
    原審未及審酌並認定被告於99年7 月15日同時偽造附表一之
    4 所示「汽車買賣合約書」，及於同年9 月9 日偽造附表二
    之4 所示「汽車買賣合約書」，及依法沒收偽造之署押，容
    有未洽。是以被告雖以業與蔡宜珊和解，請求從輕量刑並宣
    告緩刑等語。及檢察官依告訴人宋雲連請求提起上訴，以原
    審引用刑法第59條減刑不當，及宋雲連未教唆被告犯本案之
    罪，暨被告與蔡宜珊為男女朋友，被告於借貸時曾提出蔡宜
    珊所交付之身分證及行車執照予告訴人擔保，顯有使告訴人
    誤認蔡宜珊已概括授權被告向告訴人借貸之意，而指摘原審
    判決不當。然告訴人教唆被告偽造各該本票與私文書，業已
    詳述如前，而被告所犯偽造有價證券罪確屬情輕法重（如後
    述）。又被告另涉犯詐欺取財罪，經台灣台中地方法院100
    年易1484號判決處有期徒刑2 年6 月（尚未確定），有台灣
    高等法院被告前案紀錄表可佐，不宜宣告緩刑。至於量刑輕
    重，則屬為裁判之法院得依職權自由裁量之事項，苟其量刑
    已以行為人之責任為基礎，並斟酌刑法第57條各款所列情狀
    ，在法定刑度內，酌量科刑，如無偏執一端，致明顯失出失
    入情形，上級審法院即不得單就量刑部分遽指為不當或違法
    。又按法律上屬於自由裁量之事項，有其外部性界限及內部
    性界限，依據法律之具體規定，法院應在其範圍選擇為適當
    之裁判者，為外部性界限；而法院為裁判時，應考量法律之
    目的，及法律秩序之理念所在者，為內部性界限。法院為裁
    判時，二者均不得有所踰越（最高法院80年台非字473 號判
    例意旨）。刑法第201 第1 項為法定最輕本刑3 年以上有期
    徒刑之罪，而同法第210 第1 項之法定刑為5 年以下有期徒
    刑之罪。原審就本案2 次犯行，各量處有期徒刑1 年、1 年
    8 月，及定應執行有期徒刑2 年，並未明顯過重或過輕。故
    原審審酌刑法第57條各款規定事項後所為之科刑，合乎法律
    目的，更未違背內部性界限，無權利濫用之違法及違反比例
    原則、平等原則、公平正義等法則，量刑並無不當。為此，
    被告及檢察官之上訴，均無理由，但原判決既有上開可議，
    仍應將原判決撤銷改判。
五、論罪：
(一)、按指印與簽名同有代表行為者之意思，依民法第3 條第3 項
    規定，指印有與簽名生同等之效力，其為署押之作用及效力
    與簽名無異。就事實欄一(一)部分：核被告在附表一之１所示
    本票背書欄內偽簽蔡宜珊署押而偽造背書，及在附表一之２
    、３、４所示切結書、讓渡書、買賣合約書上偽簽蔡宜珊署
    押，均係犯刑法第210 條之偽造私文書罪。被告偽造蔡宜珊
    署押之行為，為其偽造私文書犯行之一部，均不另論罪。被
    告於同一時、地犯下前述偽造私文書犯行，而在時間差距上
    ，無可分離，且又侵害同一被害人蔡宜珊之信用法益，依一
    般社會健全觀念，各行為之獨立性極為薄弱，在刑法評價上
    ，以視為數個舉動之接續施行，合為包括之一行為予以評價
    ，較為合理，自應包括論以接續犯一罪（參最高法院86 年
    臺上字第3295號判例意旨、98年度台上字第5716號判決意旨
    ）。被告偽造附表一之２、３、４所示文書部分，雖未據起
    訴，惟該等犯行與檢察官所起訴在附表一之１所示本票上偽
    造蔡宜珊背書之偽造私文書犯行，為實質上一罪關係，自為
    起訴效力所及，本院自當併予審理。
(二)、事實欄一(二)部分：被告在附表二之１所示本票發票人欄內偽
    簽蔡宜珊署押，假冒蔡宜珊名義共同簽發該紙本票，係犯刑
    法第201 條第1 項之偽造有價證券罪；又偽造附表二之２、
    ３、４所示蔡宜珊之文書，則犯刑法第210 條之偽造私文書
    罪。被告偽造蔡宜珊署押之行為，為偽造有價證券、私文書
    犯行之一部，均不另論罪。被告以一行為觸犯前述二罪名，
    為想像競合犯，應從一重依偽造有價證券罪論處。被告偽造
    附表二之２、３、４所示蔡宜珊私文書之犯行雖未據起訴，
    惟該等犯行與檢察官所起訴在附表二之１所示本票中犯行，
    為想像競合犯之裁判上一罪關係，自為起訴效力所及，本院
    自當併予審理。又偽造有價證券罪之法定最低刑度為3 年以
    上有期徒刑，考其立法意旨，乃在維護市場交易秩序，保障
    交易信用，惟被告急於取得貸款，一時失慮，因貸與人宋雲
    連教唆，未經蔡宜珊同意或授權，而偽造附表二之１所示本
    票，犯罪動機尚非至劣。偽造之本票僅1 張，數量不多，且
    票據金額為50萬元，亦非上百萬元之鉅額，俱核與大量偽造
    高面額有價證券致影響社會金融秩序之嚴重犯罪情節迥異，
    再衡諸被告亦以自己名義共同簽發該紙本票而未掩飾身分，
    是以持票人猶得循線追討票款，足認被告偽造該紙本票之犯
    行，對金融交易秩序影響有限，如逕量處偽造有價證券之法
    定最低度刑即有期徒刑3 年，顯嫌過重，在客觀上可引起一
    般人同情，犯罪情狀尚堪憫恕，爰依刑法第59條規定減輕其
    刑。
(三)、被告分就事實欄一(一)、(二)所應論之偽造私文書、偽造有價證
    券罪，犯意各別，觸犯構成要件相異之罪名，應予分論併罰
    。
六、爰審酌被告冒用蔡宜珊名義偽造附表一、二所示文書及本票
    ，妨害蔡宜珊信用，並使蔡宜珊一度遭追訴票款，及影響票
    據之信用功能，誠屬不該。惟念及本案係出於告訴人宋雲連
    唆使，被告犯罪後坦承犯罪，並與蔡宜珊達成和解（參本院
    卷25頁），及被告之品行、智識、生活與經濟狀況（參前案
    紀錄表及警訊筆錄），與其他一切情狀，爰分別量處並定應
    執行如主文二項所示之刑。
七、沒收物：
(一)、附表一之１至４，附表二之２、３、４「應沒收之物欄」所
    示之偽造蔡宜珊署押（含署名及指印），應依刑法第219 條
    規定，不問屬於犯人與否，各於關聯之罪項下，宣告沒收。
(二)、按刑法第205 條對於偽造、變造之有價證券設有沒收之特別
    規定，是對於偽造之有價證券自應依該條規定宣告沒收。惟
    關於二人以上為共同發票人之有價證券，如僅其中部分共同
    發票人係偽造，因該有價證券之真正發票人部分仍屬有效，
    為避免影響合法執票人對於真正發票人之票據權利，自不得
    將整張有價證券宣告沒收，此時僅依前開法條規定，將該有
    價證券關於偽造發票人部分宣告沒收即可（最高法院91年度
    台上字7082號判決意旨參照）。查附表二之1 所示本票之共
    同發票人「蔡宜珊」部分，係屬偽造，揆諸前述說明，本院
    自應就係屬偽造之「蔡宜珊」共同發票部分，依刑法第205
    條規定，不問屬於犯人與否，亦應於關聯之罪項下，一併宣
    告沒收之；至被告於該紙本票上偽造之蔡宜珊署名、指印各
    1 枚，已因偽造有價證券之沒收而經包括在內，自不重為沒
    收之諭知。
八、公訴意旨固另謂：被告意圖為自己不法之所有，進而將附表
    一之１及附表二之１所示本票交付宋雲連而行使之，致宋雲
    連陷於錯誤，方各將50萬元現金借予被告，足生損害於宋雲
    連等語，因認此部分被告另涉有行使偽造私文書（或行使偽
    造有價證券）及詐欺取財等罪嫌。惟被告在附表一之1 所示
    本票背書欄內偽簽蔡宜珊署押，而偽造背書之偽造私文書犯
    行，及在附表二之1 所示本票發票人欄內偽簽蔡宜珊署押，
    而假冒蔡宜珊名義共同簽發該紙本票之偽造有價證券犯行，
    非僅本為宋雲連所明知，更均係出於宋雲連教唆，業已詳述
    如前，則被告將該等偽造之私文書、本票交付予係屬教唆者
    之宋雲連收受，即非本於（私）文書所載意旨或票據權利而
    為主張，自難謂為「行使」偽造私文書（或偽造有價證券）
    ，亦非屬詐術之實施，另宋雲連也無陷於錯誤可言，此部分
    原應為無罪之認定，惟與前述經論罪科刑部分，分別具有實
    質上及裁判上一罪關係，故爰不另為無罪之諭知。
九、本院99年11月25日審理期日，被告並未在押在監，經合法傳
    喚，無正當理由不到庭，爰依刑事訴訟法第371 條規定，不
    待其陳述，逕行判決。
十、原審判決雖已明宋雲連涉嫌教唆偽造本票及私文書部分，
    應由檢察官另行偵辦。然就宋雲連以證人身分具結證稱：2
    張本票是被告自己帶來車行的，被告簽完本票後，說蔡宜珊
    在外面，要去給蔡宜珊簽名，拿本票出去，再拿回來給我等
    語，既有不實，實亦另涉偽證罪嫌，自亦應由檢察官併予另
    行偵辦，併此敘明。
據上論斷，應依刑事訴訟法第369 條第1 項前段、第364 條、第
371 條、第299 條第1 項前段，刑法第210 條、第201 條第1 項
、第55條、第59條、第51條第5 款、第219 條、第205 條，刑法
施行法第1 條之1 ，判決如主文。
本案經檢察官陳建年到庭執行職務。
中    華    民    國  100     年    10    月    20    日
                  刑事第一庭    審判長法  官  周賢銳
                                      法  官  曾逸誠
                                      法  官  洪碩垣
以上正本證明與原本無異。
如不服本判決應於收受本判決後10日內向本院提出上訴書狀，其
未敘述上訴理由者，並得於提起上訴後10日內向本院補提理由書
狀（均須按他造當事人之人數附繕本）「切勿逕送上級法院」。
中    華    民    國   100    年    10    月    21    日
                                      書記官  洪慧敏
┌───────────────────────────────────┐
│附表一：（Ａ車即7887-KR：97年7月31日借款）                            │
├──┬────────────┬───────────────────┤
│編號│文件名稱（卷證出處）    │應沒收之物                            │
├──┼────────────┼───────────────────┤
│１  │票號031383號本票        │本票背面背書欄內，偽造之蔡宜珊署名1 枚│
│    │（影本在偵卷3、4 頁）   │、指印1 枚。                          │
├──┼────────────┼───────────────────┤
│２  │97年7月31日切結書       │立切結書欄內，偽造之蔡宜珊署名1枚。   │
│    │（影本在原審二訴卷49頁）│                                      │
├──┼────────────┼───────────────────┤
│３  │97年7 月31日讓渡書      │甲方讓渡人欄內，偽造之蔡宜珊署名1枚。 │
│    │（影本在原審二卷50頁）  │                                      │
│    │                        │                                      │
├──┼────────────┼───────────────────┤
│４  │汽車買賣合約書          │甲方（賣方）欄內: 偽造之蔡宜珊署押1 枚│
│    │（車號：7887KR；影本在本│、指印2 枚。                          │
│    │院卷67頁）              │立合約書賣主欄：內偽造之蔡宜珊指印1枚 │
│    │                        │                                      │
├──┴────────────┴───────────────────┤
│備註：                                                                │
│一、97年9 月9 日切結書、讓渡書上，雖分別有指印多枚，惟因被告巫展浤自已│
│    亦同為立切結書及讓渡書人，且比對蓋印及簽名之位置無從逕認係假冒蔡宜│
│    珊所蓋印之指印，故難認係偽造之蔡宜珊署押，自毋庸沒收。            │
│二、汽車買賣合約書（本院卷67頁）：                                    │
│１、雖有指印多枚，其中「甲方（賣方）欄」之指印2 枚、「立合約人欄」之指│
│    印1 枚，依其位置明顯可認定係表明乃蔡宜珊蓋印之意，而得認定係偽造之│
│    蔡宜珊指印應予沒收。除此之外，其他之指印，亦因被告巫展浤自已亦署名│
│    其上，致難認係偽造之蔡宜珊指印，故不予沒收。                      │
│２、立合約人欄雖有載明「蔡宜珊」，惟此應僅係表明賣主為何人，尚難認係表│
│    示蔡宜珊簽名之意，故應非署押，自不必沒收。                        │
└───────────────────────────────────┘
┌───────────────────────────────────┐
│附表二：（Ｂ車即8667DA，97年9月9日借款）                              │
├──┬────────────┬───────────────────┤
│編號│文件名稱（卷證出處）    │應沒收之物                            │
├──┼────────────┼───────────────────┤
│ １ │票號031392號本票        │偽造「蔡宜珊」共同發票部分            │
│    │（偵卷3 頁）            │                                      │
├──┼────────────┼───────────────────┤
│ ２ │97年9月9日切結書        │立切結書欄內偽造之蔡宜珊之署名1枚。   │
│    │（影本在原審二卷51頁）  │                                      │
├──┼────────────┼───────────────────┤
│ ３ │97年9月9日讓渡書        │甲方讓渡人欄內偽造之蔡宜珊之署名1枚。 │
│    │（影本在原審二卷52頁）  │                                      │
├──┼────────────┼───────────────────┤
│４  │汽車買賣合約書          │甲方（賣方）欄內: 偽造之蔡宜珊署押1 枚│
│    │（車號：8667DA；影本在本│。                                    │
│    │院卷66頁）              │                                      │
├──┴────────────┴───────────────────┤
│備註：                                                                │
│一、票號031392號本票上，雖有有指印多枚，唯因被告巫展浤自已亦同為發票人│
│    ，故僅蓋印於蔡宜珊署名上之指印1 枚外，其餘指印尚難遽認係假冒蔡宜珊│
│    所蓋印之指印。                                                    │
│二、97年7 月31日切結書、讓渡書上，雖分別有指印多枚，唯因被告巫展浤自已│
│    亦同為立切結書及讓渡書人，且比對蓋印及簽名之位置無從逕認係假冒蔡宜│
│    珊所蓋印之指印，故難認係偽造之蔡宜珊署押，自毋庸沒收。            │
│三、汽車買賣合約書（本院卷66頁）：                                    │
│１、雖有指印多枚，但被告巫展浤自已亦署名於合約上，因比對指印蓋印與相關│
│    名之位置，無從逕認係表明蔡宜珊蓋印之意，致難認係偽造之蔡宜珊指印，│
│    故不予沒收。                                                      │
│２、立合約人欄雖有載明「蔡宜珊」，惟此應僅係表明賣主為何人，尚難認係  │
│    示蔡宜珊簽名之意，故應非署押，自不必沒收。                        │
└───────────────────────────────────┘